# 外资验资报告附件

提问人：亦凡 时间：2011-03-28 14:56:15
外资企业验资报告附件中除了实收资本的 2 个表，验资事项说明，外管局询证函（流入或流出）、会计师事务所执业证书，注册会计师执业证书，其他附件需要么？如：涉外收入申报单、SWIFT报文，进账单，银行询证函，总以为把这些都附上，似乎和我的验资底稿一样了。有谁能说下，原理是什么或依据是什么。另有谁能给份SWIFT报文的中英互译，谢谢啦

回答人：chenyiwei
对验资报告的附件的基本要求是在验资准则指南中规定的。但很多地方会在验资准则指南规定的附件要求之外加上本地的额外要求。
你说的很可能是当地的额外要求，请以当地工商、外汇主管部门的要求为准。